臺灣高等法院刑事裁定
111年度聲字第3747號
聲  請  人  臺灣高等檢察署檢察官
受  刑  人  馬若愚



上列聲請人因受刑人數罪併罰有二裁判以上，聲請定其應執行之
刑（聲請案號：臺灣高等檢察署111年度執聲字第1802號），本
院裁定如下：
    主  文
馬若愚犯如附表所示各罪所處之刑，應執行有期徒刑肆年貳月。
    理  由
一、聲請意旨略以：受刑人馬若愚因放火燒毀其他物件等數罪，
    先後經判決確定如附表，應依刑法第50條第1項第1款、第2
    項、第53條及第51條第5款之規定，定其應執行之刑，爰依
    刑事訴訟法第477條第1項之聲請裁定等語。
二、按裁判確定前犯數罪者，併合處罰之，但得易科罰金之罪與
    不得易科罰金之罪，不在此限；前項但書情形，受刑人請求
    檢察官聲請定應執行刑者，依第51條規定定之；數罪併罰，
    有二裁判以上，依第51條之規定，定其應執行之刑；數罪併
    罰，分別宣告其罪之刑，宣告多數有期徒刑者，於各刑中之
    最長期以上，各刑合併之刑期以下，定其刑期，但不得逾30
    年，刑法第50條第1項第1款、第2項、第53條及第51條第5款
    分別定有明文。準此，如受刑人所犯之數罪中有原得易科罰
    金之罪者，因與他罪合併定執行刑，於裁判前所犯數罪兼有
    得易科罰金之罪與不得易科罰金之罪混合之情形時，應繫乎
    受刑人之請求與否，而非不問被告之利益與意願，一律併合
    處罰之。再按數罪併罰，應依分別宣告其罪之刑為基礎，定
    其應執行刑，此觀刑法第51條規定自明，故一裁判宣告數罪
    之刑，雖曾經定其執行刑，但如再與其他裁判宣告之刑定其
    執行刑時，前定之執行刑當然失效，仍應以其各罪宣告之刑
    為基礎，定其執行刑，不得以前之執行刑為基礎，以與後裁
    判宣告之刑，定其執行刑（最高法院99年度台非字第229號
    判決意旨參照）；惟刑事訴訟法第370條第2項、第3項，已
    針對第二審上訴案件之定應執行之刑，明定有不利益變更禁
    止原則之適用，分屬不同案件之數罪併罰，倘一裁判宣告數
    罪之刑，曾經定其執行刑，再與其他裁判宣告之刑定其執行
    刑時，在法理上亦應同受此原則之拘束（最高法院103年度
    第14次刑事庭會議決議意旨參照），亦即另定之執行刑，其
    裁量所定之刑期，不得較重於前定之執行刑加計後裁判宣告
    之刑之總和（最高法院104年度台抗字第410號裁定意旨參照
    ）。復按數罪併罰中之一罪，雖得易科罰金，惟因與不得易
    科之他罪併合處罰結果而不得易科罰金時，原可易科部分所
    處之刑，自亦無庸為易科折算標準之記載，有司法院釋字第
    144號解釋意旨可參。末按定應執行之刑，應由犯罪事實最
    後判決之法院對應之檢察署檢察官聲請該法院依上開規定裁
    定之，不能因犯罪之一部分所科之刑業經執行完畢，而認檢
    察官之聲請為不合法，予以駁回。至已執行部分，自不能重
    複執行，應由檢察官於指揮執行時扣除之，此與定應執行刑
    之裁定無涉（最高法院106年度台抗字第540號裁定意旨參照
    ）。
三、經查：
　㈠本件受刑人因犯如附表編號1至13所示之罪，先後經臺灣桃園
    地方法院及本院判處如附表所示之刑並業已確定在案；且附
    表編號2至13所示之罪，其犯罪時間均係於附表編號1所示之
    罪判決確定日（即民國108年12月16日）前所犯，而本院確
    為本件之最後事實審法院等情，有各該刑事判決書及本院被
    告前案紀錄表等附卷可憑。其中受刑人所犯如附表編號1至1
    0所示之罪所處之刑雖均得易科罰金，附表編號11至13所示
    之罪所處之刑則均不得易科罰金，而符合刑法第50條第1項
    但書規定，原不得合併定應執行刑。然受刑人業已請求檢察
    官就附表各編號所示之罪合併聲請定應執行刑，此有受刑人
    簽名捺印之「臺灣桃園地方檢察署依102年1月23日修正之刑
    法第50條調查受刑人是否聲請定應執行刑調查表」1紙在卷
    可稽（見本院卷第17頁），合於刑法第50條第2項之規定，
    茲檢察官就附表編號1至13所示之罪聲請合併定應執行刑，
    本院審核認其聲請為正當。
　㈡又附表編號1至10所示之罪，前經臺灣桃園地方法院以111年
    度聲字第1812號裁定定應執行有期徒刑1月6月、編號12至13
    所示之罪，則經同法院以109年度訴字第739號判決定應執行
    有期徒刑1年6月，並經本院上訴駁回確定；是本院就附表所
    示各罪再定其應執行刑時，自應受上開裁判原所定應執行刑
    之內部界限所拘束。另受刑人所犯如附表編號1至10所示之
    罪均經判處6月以下之有期徒刑，並合於刑法第41條第1項前
    段得易科罰金之規定，惟因本案合併定應執行刑之附表編號
    11至13所示之罪屬不得易科罰金者，則上開各罪合併定應執
    行刑之結果，自亦不得易科罰金，而無須再諭知易科罰金之
    折算標準。至附表編號1至2、編號3至9所示之罪均已執行完
    畢，惟依前揭說明，該已執行部分乃檢察官將來指揮執行時
    應予扣除之問題，不影響本件定應執行刑之聲請，併此敘明
    。
　㈢綜上，本院參酌上開各罪宣告刑之總和上限、各刑中之最長
    期暨定應執行刑之內部界限，且審酌受刑人犯罪之情節、侵
    害法益、行為次數等情狀，就其所犯之罪整體評價其應受非
    難及矯治之程度，並兼衡刑罰經濟與公平、比例等原則，復
    參以受刑人聲請定刑暨經通知後迄今尚無具體意見表示等節
    （卷附本院定應執行刑陳述意見調查表參照；見本院卷第18
    5頁），定其應執行之刑如主文所示。
四、據上論斷，應依刑事訴訟法第477條第1項，刑法第53條、第
    51條第5款、第50條第1項第1款、第2項，裁定如主文。
中　　華　　民　　國　　111 　年　　11　　月　　28　　日
                  刑事第十六庭  審判長法　官  劉嶽承
                                      法　官  王耀興
                                      法　官  古瑞君
以上正本證明與原本無異。
如不服本裁定，應於收受送達後五日內向本院提出抗告狀。
                                      書記官  林君縈
中　　華　　民　　國　　111 　年　　11　　月　　29　　日
附表：受刑人馬若愚定應執行刑案件一覽表
（以下臺灣桃園地方檢察署簡稱「桃園地檢」、臺灣桃園地方法
院簡稱「桃園地院」）
編號  1  2 3 4 罪名  竊盜  竊盜 竊盜 竊盜 宣告刑  有期徒刑3月  有期徒刑4月 有期徒刑3月  有期徒刑3月 犯罪日期  108年6月5日  108年7月27日 108年1月20日 108年6月25日 偵查(自訴)機關 年度案號  桃園地檢108年度偵字第17683、20789、20973、20981、21525號  桃園地檢108年度偵字第17683、20789、20973、20981、21525號 桃園地檢108年度偵字第19014、19249、19441、22240、22354號 桃園地檢108年度偵字第19014、19249、19441、22240、22354號 最後 事實審 法院 桃園地院  桃園地院 桃園地院 桃園地院  案號 108年度易字第844號  108年度易字第844號 108年度審易字第2583號 108年度審易字第2583號  判決日期 108/11/18  108/11/18 109/02/13 109/02/13 確定 判決 法院 桃園地院  桃園地院 桃園地院 桃園地院  案號 108年度易字第844號  108年度易字第844號 108年度審易字第2583號 108年度審易字第2583號  判決確定日期 108/12/16  108/12/16 109/03/20 109/03/20 是否為得易科罰金之案件  是  是 是 是 備註  桃園地檢109年度執字第224號(已執畢)   桃園地檢109年度執字第6682號    編號1、2經桃園地院108年度易字第844號判決定應執行有期徒刑6月(已執畢)   編號3至9經桃園地院109年度聲字第4865號裁定定應執行有期徒刑9月(桃園地檢110年度執更字第880號，已執畢)    編號1至10經桃園地院111年度聲字第1812號裁定定應執行有期徒刑1年6月(桃園地檢111年度執更字第2657號)     


編號  5  6 7 8 罪名  竊盜  竊盜 竊盜 竊盜 宣告刑  有期徒刑3月  有期徒刑3月 有期徒刑3月 有期徒刑3月 犯罪日期  108年6月25日  108年6月29日 108年6月30日 108年7月3日 偵查(自訴)機關 年度案號  桃園地檢108年度偵字第19014、19249、19441、22240、22354號  桃園地檢108年度偵字第19014、19249、19441、22240、22354號 桃園地檢108年度偵字第19014、19249、19441、22240、22354號 桃園地檢108年度偵字第25651號 最後 事實審 法院 桃園地院  桃園地院 桃園地院 桃園地院  案號 108年度審易字第2583號  108年度審易字第2583號 108年度審易字第2583號 108年度審易字第2727號  判決日期 109/02/13  109/02/13 109/02/13 109/03/05 確定 判決 法院 桃園地院  桃園地院 桃園地院 桃園地院  案號 108年度審易字第2583號  108年度審易字第2583號 108年度審易字第2583號 108年度審易字第2727號  判決確定日期 109/03/20  109/03/20 109/03/20 109/04/23 是否為得易科罰金之案件  是  是 是 是 備註  桃園地檢109年度執字第6682號    桃園地檢109年度執字第7957號   編號3至9經桃園地院109年度聲字第4865號裁定定應執行有期徒刑9月(桃園地檢110年度執更字第880號，已執畢)       編號1至10經桃園地院111年度聲字第1812號裁定定應執行有期徒刑1年6月(桃園地檢111年度執更字第2657號)     


編號  9  10 11 12 罪名  竊盜  竊盜 放火燒毀其他物件 放火燒毀其他物件 宣告刑  有期徒刑3月  有期徒刑4月 有期徒刑1年6月 有期徒刑1年2月 犯罪日期  108年7月9日  108年7月8日 108年6月15日 108年5月29日 偵查(自訴)機關 年度案號  桃園地檢108年度偵字第25651號  桃園地檢109年度偵字第24269號 桃園地檢108年度偵字第21141號 桃園地檢108年度偵字第19319號 最後 事實審 法院 桃園地院  桃園地院 臺灣高等法院 臺灣高等法院  案號 108年度審易字第2727號  110年度簡上字第337號 110年度上訴字第1945號 110年度上訴字第2174號  判決日期 109/03/05  111/01/19 111/05/18 111/06/01 確定 判決 法院 桃園地院  桃園地院 臺灣高等法院 臺灣高等法院  案號 108年度審易字第2727號  110年度簡上字第337號 110年度上訴字第1945號 110年度上訴字第2174號  判決確定日期 109/04/23  111/01/19 111/07/05 111/07/18 是否為得易科罰金之案件  是  是 否 否 備註  桃園地檢109年度執字第7957號  桃園地檢111年度執字第5626號 桃園地檢111年度執字第9327號 桃園地檢111年度執字第9328號    編號3至9經桃園地院109年度聲字第4865號裁定定應執行有期徒刑9月(桃園地檢110年度執更字第880號，已執畢)       編號1至10經桃園地院111年度聲字第1812號裁定定應執行有期徒刑1年6月(桃園地檢111年度執更字第2657號)    編號12、13經桃園地院109年度訴字第739號判決定應執行有期徒刑1年6月，並經本院110年度上訴字第2174號判決駁回上訴確定 


編號  13  罪名  放火燒毀其他物件  宣告刑  有期徒刑1年2月  犯罪日期  108年6月4日  偵查(自訴)機關 年度案號  桃園地檢108年度偵字第19319號  最後 事實審 法院 臺灣高等法院   案號 110年度上訴字第2174號   判決日期 111/06/01  確定 判決 法院 臺灣高等法院   案號 110年度上訴字第2174號   判決確定日期 111/07/18  是否為得易科罰金之案件  否  備註  桃園地檢111年度執字第9328號    編號12、13經桃園地院109年度訴字第739號判決定應執行有期徒刑1年6月，並經本院110年度上訴字第2174號判決駁回上訴確定